---
title: "Lista 5"
author: "Carlos Jacomes"
date: "2024-07-28"
output: html_document
---

# Testando a hipótese

Candidaturas de candidatos não branco(a)s se concentram nas classes mais baixas e de brancos se concentram nas classes mais altas.

# Por que essa hipótese foi escolhida

Pensando no trabalho final da disciplina, a ideia de testar a hipótese descrita tem por objetivo contribuir com a apresentação, a partir da classificação das ocupações dos candidatos, fatores que explicam a continuidade da baixa representação de candidaturas pretas à Câmara dos Deputados.

# Possível tema do trabalho final

Por meio da análise de dados quantitativos, a proposta buscará identificar se existe relação entre ocupação e classe na eleição dos deputados federais eleitos em 2022 para a Câmara dos Deputados.

# Escolha do teste Qui-Quadrado

Levando em conta que o objetivo é mensurar diferença na distribuição da variável "Classificação da Ocupação" em relação a variável "Cor/Raça", a escolha do teste tende a facilitar o calculo e a interpretação. O teste confirmou que há uma associação significativa entre "cor/raça" dos candidatos e a "Classificação da ocupação".

# Potencialidades

O teste é mais tranquilo de ser aplicado, facilitando o cálculo e a interpetação dos resultados. Além disso, explicita de forma clara as relações entre as variáveis categóricas.

# Limitações

Pode apresentar imprecisão quando as células apresetarrem frequências esperadas menores que 5. se houver categorias pouco usuais ou amostra pequena, as frequências esperadas podem ser baixas, tornando o teste impreciso.

```{r setup, include=FALSE}
knitr::opts_chunk$set(echo = TRUE)
library(readxl)
library(tidyverse)
library(vcd)
#Carregar dados
classificacao <- read_excel("C:/Users/User/OneDrive/Documentos/metodos/classificacao.xlsx")
head(classificacao)

# Remover linhas com valores ausentes
classificacao <- classificacao %>% 
  drop_na(`Cor/raça`, `Classificação da ocupação`)

# Renomear as colunas para remover caracteres especiais
classificacao <- classificacao %>%
  rename(Cor_raca = `Cor/raça`, Classificacao_ocupacao = `Classificação da ocupação`)

# Tabela de contigência
tabela_contingencia <- table(classificacao$Cor_raca, classificacao$Classificacao_ocupacao)
print(tabela_contingencia)

#teste qui-quadrado
teste_chi <- chisq.test(tabela_contingencia)
print(teste_chi)

#Grpafico de associação
assoc(tabela_contingencia, shade = TRUE, legend = TRUE)

# Calcular os percentuais
classificacao_percent <- classificacao %>%
  count(Cor_raca, Classificacao_ocupacao) %>%
  group_by(Cor_raca) %>%
  mutate(percentage = n / sum(n) * 100)
```

# Gráfico

```{r}

#Gráfico de barras empilhadas
ggplot(classificacao_percent, aes(x = Cor_raca, y = n, fill = Classificacao_ocupacao)) +
  geom_bar(stat = "identity", position = "fill") +
  coord_flip() +
  scale_fill_manual(values = c("Alta" = "blue", "Baixa" = "brown", "Média Alta" = "black", "Média Baixa" = "orange", "Outras" = "grey")) +
   geom_text(aes(label = paste0(round(percentage, 1), "%")), 
            position = position_fill(vjust = 0.5), 
            color = "white", 
            size = 3) +
  labs(title = "Distribuição das Classes Sociais por Cor/Raça",
       x = "Cor/Raça",
       y = "Proporção",
       fill = "Classificação da Ocupação") +
  theme_minimal()
```
